【裁判字號】    98,易,3604
【裁判日期】    990222
【裁判案由】    毒品危害防制條例
【裁判全文】
臺灣臺北地方法院刑事判決             98年度易字第3604號
    公  訴  人  臺灣臺北地方法院檢察署檢察官
    被      告  甲○○
上列被告因違反毒品危害防制條例案件，經檢察官提起公訴（98
年度毒偵字第3296號），被告就被訴事實為有罪之陳述，本院裁
定進行簡式審判程序，判決如下：
    主      文
甲○○施用第二級毒品，處有期徒刑肆月，如易科罰金，以新臺
幣壹仟元折算壹日。
    事實及理由
一、程序部分：本件係經被告甲○○於本院審理時，就被訴事實
    為有罪之陳述，經法官告知被告簡式審判程序之旨，並聽取
    檢察官及被告之意見後，本院裁定以簡式審判程序加以審理
    ，則依據刑事訴訟法第273條之2、同法第159條第2項之規定
    ，不適用傳聞法則有關限制證據能力之相關規定；並依同法
    第310條之2準用同法第454條之規定，製作略式判決書，依
    法僅需記載犯罪事實、證據名稱及應適用之法條，並得以簡
    略方式為之，如認定之犯罪事實、證據及應適用之法條，與
    檢察官聲請簡易判決處刑書或起訴書之記載相同者，得引用
    之，合先敘明。
二、本件犯罪事實、證據及應適用之法條，除均引用檢察官起訴
    書（如附件）之記載外：
    （一）於犯罪事實於第4至6行更補載為「‧‧‧施用第二級
          毒品之犯意，於98年10月20日凌晨2時許，在不詳地
          點，將由市場某不詳人處取得之第二級毒品安非他命
          、甲基安非他命置入玻璃球內（未扣案）燒烤產生煙
          霧之方式，施用第二級毒品1次（尚無積極證據證明
          其有逾1次之施用行為）。」
    （二）證據增載：「被告於本院審理時坦承犯行，並當庭為
          認罪之表示（見本院卷99年2月3日審判筆錄）」、「
          贓證物品清單（尿液檢體）1紙」、「依卷存行政院
          衛生署管制藥品管理局94年4月12日管檢字第0940003
          255號函及95年7月7日管檢字第0950007209號函，可
          知施用甲基安非他命後，約有施用劑量之70%由尿液
          排出，其中43%為甲基安非他命原態，5%為安非他命
          ；施用安非他命後，尿液中僅可檢出安非他命。被告
          坦承有施用第二級毒品安非他命之犯行，惟於本院審
          理時供稱：我施用就是一般安非他命，我不知道有什
          麼區分等語（見同前審判筆錄）。衡之被告採集之尿
          液檢體，經送驗結果安非他命達2350ng/ml、甲基安
          非他命達16710ng/ml，被告尿液中毒品之含量主係呈
          甲基安非他命陽性反應，但安非他命含量亦非低，依
          前揭函示，顯見被告除所自承施用之安非他命外，必
          定亦同時施用甲基安非他命，始有可能有甲基安非他
          命之代謝物。徵以一般毒品濫用者宣稱濫用安非他命
          ，可能為濫用甲基安非他命或安非他命，有同上局95
          年3月9日管檢字第0950002178號函存卷可表。亦即，
          被告固知悉自己係施用安非他命類之第二級毒品，惟
          未必具專業或有意細分施用者究為甲基安非他命或安
          非他命，且此係違禁物，來源不定，分處製作、混和
          包裝非無可能，本件未扣得被告施用之毒品送鑑驗，
          是以，被告買得進而施用之毒品，可能為純粹之甲基
          安非他命，甚至為甲基安非他命及安非他命2者之混
          合。故依被告之供述及上揭尿液鑑驗結果，認被告施
          用之第二級毒品為安非他命、甲基安非他命，附此說
          明。」
    （三）應適用之法條增載：「被告持有毒品之低度行為，已
          為其施用之高度行為所吸收，不另論罪。」
三、爰審酌被告有多項前科之素行（非累犯），此有臺灣高等法
    院被告前案紀錄表存卷可查，其因施用毒品犯行，經觀察、
    勒戒之治療程序，竟仍不思悔改，徹底袪除施用毒品之惡習
    ，其已因再犯施用毒品案件，先後經本院判刑確定，有前揭
    前案紀錄表存卷可考，猶再犯施用毒品，可知其惑於毒癮，
    意志力甚為薄弱，未能善體國家設置觀察、勒戒機構，協助
    毒品施用者戒除毒癮之美意，惟念及其施用毒品之犯行，在
    本質上乃屬戕害自己身心健康之行為，尚未有嚴重破壞社會
    秩序或侵害他人權益之情形，並斟酌被告於警詢之初否認犯
    罪，迄至本院審理時坦承犯行，其犯後態度及其生活狀況、
    智識程度等一切情狀，而量處如主文所示之刑，並諭知易科
    罰金之折算標準，以示懲戒。又被告供稱其本次施用毒品所
    用之玻璃球，未經扣案鑑驗其內有無毒品殘渣附合而屬違禁
    物，亦無證據認定現仍存在未滅失，為免將來執行之困難，
    爰不另為沒收之諭知，附此說明。
四、爰依刑事訴訟法第299條第1項前段、第273條之1第1項、第3
    10條之2、第454條第1項、第2項，毒品危害防制條例第10條
    第2項，刑法第11條前段、第41條第1項前段，判決如主文。
五、如不服本件判決，得自收受送達之日起10日內，向本院提起
    上訴。
本案經檢察官盧慧珊到庭執行職務。
中    華    民    國    99    年    2     月    22    日
                         刑事第十六庭 法  官    徐千惠
上正本證明與原本無異。
如不服本判決應於收受送達後10日內向本院提出上訴書狀，並應
敘述具體理由；其未敘述上訴理由者，應於上訴期間屆滿後20日
內向本院補提理由書（均須按他造當事人之人數附繕本）「切勿
逕送上級法院」。
                                      書記官    高心羽
中    華    民    國    99    年    2     月    22    日
附件：（98年度毒偵字第3296號起訴書）
附錄本案論罪科刑法條：
毒品危害防制條例第10條
施用第一級毒品者，處6月以上5年以下有期徒刑。
施用第二級毒品者，處3年以下有期徒刑。

司法院資訊處製作；財團法人民間司法改革基金會備份。
